臺灣桃園地方法院交通事件裁定　　　　 94年度交聲字第352號
原處分機關　交通部公路總局臺北區監理所
異　議　人
即受處分人　甲○○原名陳詩發.
上列受處分人因違反道路交通管理處罰條例案件，對於交通部公
路總局臺北區監理所於民國94年6 月24日所為之處分（原處分案
號：北監自裁字裁00-000000000號），聲明異議，本院裁定如下
：
    主  文
原處分撤銷。
甲○○不罰。
    理  由
一、原處分意旨略以：查車號ＬＪ－八五九八號自用小客車為異
    議人即受處分人甲○○（原姓名陳詩發）所有，然該車之號
    牌卻供他車使用（即懸掛在原車號七九三三－ＧＣ號之自用
    小客車）於民國九十四年三月二十四日晚間十一時許，行經
    彰化縣溪湖鎮○○路處，為警當場舉發，因而依前開規定裁
    處異議人罰鍰新臺幣（下同）八千七百元等語。
二、異議意旨略以：異議人於九十年間至大陸經商，在出國前，
    異議人經過中壢監理站前看到廣告，得知小客車由環保局處
    理報廢可領取獎金，故異議人即將所有車號ＬＪ－八五九八
    號自用小客車委由環保局代為報廢，事後亦取得前開獎金，
    遂放心至大陸經商，迄九十三年底回國後，於九十四年六月
    間接到本件裁決書，得知前開業已報廢之自小客車之號牌尚
    有懸掛在他車行經上揭時地之情事，故向監理單位查詢，始
    知上開車牌遭他人盜用，爰於法定期間內提起本件異議等語
    。
三、按汽車有牌照借供他車使用之情形，處汽車所有人三千六百
    元以上一萬零八百元以下罰鍰，並禁止其行駛，道路交通管
    理處罰條例第十二條第一項第五款固有明文。惟查：
（一）車號ＬＪ－八五九八號自用小客車原為異議人所有，業據
      異議人陳述在卷，並經本院函查屬實，有交通部公路總局
      新竹區監理所九十四年八月三日竹監車字第○九四○○一
      三三六四號函附汽車過戶登記書各一份在卷可稽（見本院
      卷第三六、三七頁），而該車之號牌懸掛在原車號七九三
      三－ＧＣ號之自用小客車上，於九十四年三月二十四日晚
      間十一時許，行經彰化縣溪湖鎮○○路處時為警當場舉發
      一節，亦經舉發員警江孟亮到庭結證確實（見本院卷第九
      六、九七頁），並有舉發違反道路交通管理事件通知單及
      桃園縣政府警察局九十四年月日函各一份在卷可按（詳本
      院卷第九、一四頁），是此部分之事實，堪以認定。
（二）惟異議人辯稱上開自小客車業已報廢等情，經本院依據異
      議人提供之帳戶明細查知（見本院卷第六○頁），異議人
      於中華郵政股份有限公司中壢郵局000000－0號之
      帳戶內，確於九十年十二月五日有一筆三千元之支票存款
      存入前開帳戶內，此有該局九十四年九月二十一日營字第
      ○九四一一六○五四○號函附開戶基本資料及往來明細各
      一份附卷可稽（見本院卷第七○至七二頁），而該筆支票
      存款係由資源回收管理基金會－廢機動車輛所簽發（發票
      日為九十年十一月二十六日、支票號碼為ＦＡ00000
      00號、付款人為第一商業銀行）之支票，亦經本院查明
      屬實，此有第一商業銀行總行營業部九十四年十一月二十
      四日（九四）一營字第八七二號函附支票影本各一份附卷
      可考（見本院卷第一一六至一一九頁），從而本院檢附前
      開支票影本向行政院環境保護署函查該紙支票簽發之經過
      ，經該署函覆稱：上揭函文附件支票票號：ＦＡ0000
      000號確為回收獎勵金支票，受款人：甲○○（身分證
      字號：Ｚ000000000、出生日期：五十六年十月
      二十三日），報廢汽車之車號：ＬＪ－八五九八號之自小
      客車等語確實，此有該署九十四年十二月三十日環署基字
      第○九四○一○六八五二號函附卷可查（見本院卷第一四
      ○頁），足見異議人辯稱上開自小客車業已報廢等情，尚
      非無據。而民眾報廢自用小客車須將號牌兩面繳回監理單
      位後，可申領汽車獎勵金三千元一節，也經桃園縣政府環
      境保護局於九十四年九月二十三日以桃環綜字第○九四○
      ○四四四九八號函覆本院在卷（見本院卷第七九頁），故
      前開自用小客車既經異議人報廢，則前述號牌顯非在異議
      人使用管領支配下之事實，洵屬確定。
四、綜上所述，異議人所有之車號ＬＪ－八五九八號自用小客車
    既經報廢，則其使用之前開號牌自已繳回監理單位，而非在
    異議人使用管理支配之下，故前開號牌再經他人懸掛在他車
    上使用，自難認係異議人借供他車使用，準此，原處分意旨
    認異議人將上開號牌借供他車使用，而裁處異議人八千七百
    元之罰鍰，自屬無據，應由本院依法撤銷原處分，另諭知異
    議人不罰，方為適法。
據上論斷，應依道路交通管理處罰條例第八十七條第二項、道路
交通案件處理辦法第二十條前段，裁定如主文。
中　　華　　民　　國　　94　　年　　12　　月　　30　　日
                  交通法庭    法　官　吳為平
以上正本證明與原本無異。
如不服本裁定，應於送達後五日內，向本院提出抗告狀。
                              書記官  賴朱梅
中　　華　　民　　國　　95　　年　　1 　　月　　3 　　日
